【裁判字號】    98,台上,3446
【裁判日期】    980618
【裁判案由】    違反槍砲彈藥刀械管制條例
【裁判全文】
最高法院刑事判決            九十八年度台上字第三四四六號
上  訴  人  甲○○
上列上訴人因違反槍砲彈藥刀械管制條例案件，不服台灣高等法
院台南分院中華民國九十八年四月十六日第二審判決（九十八年
度上訴字第二七四號，起訴案號：台灣台南地方法院檢察署九十
六年度偵字第一五七七七號），提起上訴，本院判決如下：
    主  文
上訴駁回。
    理  由
按刑事訴訟法第三百七十七條規定，上訴於第三審法院，非以判
決違背法令為理由，不得為之。是提起第三審上訴，應以原判決
違背法令為理由，係屬法定要件。如果上訴理由書狀並未依據卷
內訴訟資料，具體指摘原判決不適用何種法則或如何適用不當，
或所指摘原判決違法情事，顯與法律規定得為第三審上訴理由之
違法情形，不相適合時，均應認其上訴為違背法律上之程式，予
以駁回。本件原判決撤銷第一審判決，改判仍依想像競合犯之例
，從一重論處上訴人甲○○非法持有手槍罪刑，已詳敘認定犯罪
事實之依據及憑以認定之理由。對於上訴人否認犯罪，辯稱：扣
案制式半自動手槍一支、缺槍管之手槍半成品一把及制式子彈一
百八十八顆均為伊胞姊許慧淑之已死亡男友吳明憲所有並藏置伊
家中，伊不知情，亦未持有，於偵查中因害怕羈押而為不實之自
白等語，及證人許慧淑意欲迴護上訴人之供述，認為均不足採信
，俱依查證所得逐一指駁說明。從形式上觀察，原判決並無違背
法令之情形。查上訴人所指之吳明憲業於民國九十六年二月十五
日死亡，有其個人戶役政資料可資調閱，上訴意旨猶謂許慧淑於
第一審所述：伊於九十六年三月間見吳明憲拿手槍、子彈倒在家
中床上云云，及上訴人所辯：吳明憲大約於九十六年五月拿一個
袋子內有扣案槍、彈置伊家二樓儲藏室云云，係與事實相符，據
以指摘原判決之認定有違反經驗法則、調查未盡、適用法則不當
之違法，顯不足據以辨認原判決已具備違背法令之形式要件。再
按刑法第五十九條之酌量減輕其刑，必須犯罪另有其特殊之原因
與環境等，在客觀上足以引起一般同情，認為即予宣告法定最低
刑期，猶嫌過重者，始有其適用；且是否適用以酌量減輕其刑，
事實審法院本有裁量權，不能以原判決未依此規定酌予減刑，執
為合法之第三審上訴理由。就原判決所載上訴人以新台幣四十萬
元購入扣案槍、彈持有之，對社會治安造成嚴重威脅以觀，難認
客觀上符合上開標準，原判決未依該條規定酌減其刑，自無上訴
意旨所指之違法可言。本件上訴為違背法律上之程式，應予駁回
。
據上論結，應依刑事訴訟法第三百九十五條前段，判決如主文。
中    華    民    國  九十八  年    六    月   十八   日
                      最高法院刑事第十庭
                          審判長法官  花  滿  堂
                                法官  黃  正  興
                                法官  陳  東  誥
                                法官  林  錦  芳
                                法官  洪  昌  宏
      本件正本證明與原本無異
                                      書  記  官
中    華    民    國  九十八  年    六    月   十九   日
                                                     m


司法院資訊處製作；財團法人民間司法改革基金會備份。
